【裁判字號】    90,交上易,127
【裁判日期】    900403
【裁判案由】    過失致死
【裁判全文】
臺灣高等法院高雄分院刑事判決          九十年度交上易字第一二七號
    上訴人
    即被告  乙○○
右上訴人因過失致死案件，不服臺灣高雄地方法院八十九年度交易字第一０三五號中
華民國九十年四月三日第一審判決（起訴案號：臺灣高雄地方法院檢察署八十九年度
偵字第一九六一三號），提起上訴，本院判決如左：
      主      文
上訴駁回。
      事實及理由
一、本案經本院審理結果，認第一審判決認事用法及量刑均無不當，應予維持並引用
    第一審判決書記載之事實、證據及理由。（如附件）。
二、原審審酌被告犯罪之一切情狀，量處被告有期徒刑七月，核無不合。被告上訴意
    旨，以原審量刑過重，指摘原判決不當，為無理由，應予駁回。
據上論斷，應依刑事訴訟法第三百六十八條、第三百七十三條，判決如主文。
本案經檢察官邱榮藏到庭執行職務。
中    華    民    國      九十      年       六       月     二十七     日
                              臺灣高等法院高雄分院刑事第九庭
                       審判長法官  張甲松
                                        法官  陳吉雄
                                        法官  任森銓
右正本證甲與原本無異。
不得上訴。
                                      書記官  張文斌
中    華    民    國      九十      年       六       月    二十九      日
附錄：本判決論罪科刑法條：
刑法第二百七十六條第一項：
因過失致人於死者，處二年以下有期徒刑、拘役或二千元以下罰金。
                                                                        Ｆ
附件：
臺灣高雄地方法院刑事判決                      八十九年度交易字第一○三五號
    公  訴  人  臺灣高雄地方法院檢察署檢察官
    被      告  乙○○  男五十一歲（民國○○○年○○月○○日生）
                        住高雄縣美濃鎮○○里○○路九巷一號
                        身分證統一編號：Ｚ000000000號
右列被告因過失致死案件，經檢察官提起公訴（八十九年度偵字第一九六一三號），
本院判決如左：
    主    文
乙○○因過失致人於死，處有期徒刑柒月。
    事    實
一、乙○○前於民國七十六年七月間因傷害、毀損等罪，經台灣高等法院台南分院七
    十六年度上易字第三二七九號刑事判決，判處有期徒刑六月，於七十七年二月二
    十二日易科罰金執行完畢（不構成累犯），其考領有重型腳踏車駕駛執照，於八
    十九年八月八日下午七時十五分許，騎乘車牌號碼ＯＴＱ－七○七號之重型機車
    ，沿高雄縣美濃鎮○○路由西往東方向行駛，途經該路八十九號前，本應注意車
    前狀況，並隨時採取必要之安全措施，以避免危險之發生，雖當時天氣下雨、惟
    該路段設有夜間照甲設備，且乙○○所騎乘之機車亦有車頭燈光可供照甲，又該
    路段係舖設有柏油路面濕潤、無缺陷，依其智識、能力理當甚加注意，且並無不
    能注意之情事。詎乙○○竟未注意車前狀況，並採取必要閃躲之安全措施，適有
    行人鍾林鳳金亦疏未注意行人在未設有行人穿越道亦非禁止穿越之路段穿越道路
    時，應注意左右無來車，始可小心迅速穿越，竟任意穿越成功路，乙○○見狀煞
    車不及，致其所駕駛之前開機車車頭撞及鍾林鳳金，鍾林鳳金因而倒地，致受有
    顱內出血之傷害，雖經送醫，惟仍因傷重不治於同年月十日死亡。乙○○肇事後
    ，於其犯罪未發覺前，主動向據報前往處理之警員童欽寧坦承肇事而接受裁判。
二、案經台灣高雄地方法院檢察署檢察官相驗後自動檢舉偵查起訴。
    理    由
一、訊據被告乙○○對於右揭時、地發生車禍，並致使被害人鍾林鳳金死亡之事實供
    承不諱，並經證人即事故現場處理警員童欽寧到庭證述綦詳（參本院九十年三月
    二十日審判筆錄），復有高雄縣警察局道路交通事故調查報告表、肇事現場照片
    五幀在警卷可資佐證（參警卷第六頁至第十頁）。再被害人係因本件車禍致顱內
    出血傷害，雖經送醫仍不治死亡，業經台灣高雄地方法院檢察署檢察官督同法醫
    師相驗甲確，有相驗屍體證甲書、勘驗筆錄及相驗報告書等在卷可憑（參台灣高
    雄地方法院八十九年度相字第一三五九號相驗卷第十四頁至二十二頁）。
二、按駕駛人應注意車前狀況，並隨時採取必要之安全措施，為道路交通安全規則第
    第九十四條第三項所甲文。被告既考領有重型機車駕駛執照，業據其於本院審理
    時庭呈駕駛執照影本為證（參本院九十年二月二十日審判筆錄），故認前揭規定
    應屬被告應注意並能注意之事項。經查：
  (一)依前開高雄縣警察局道路交通事故調查報告表及現場照片所示，肇事路段為雙向
    四車道，該車道寬僅為四點二公尺，肇事後被害人倒地處係臥於成功路由西往東
    之車道內，，被害人倒地處距路邊三點五公尺，被告所騎乘之機車留有刮地痕四
    點五公尺於內側快車道，依前情足認被害人於穿越成功路時，遭被告騎乘機車撞
    擊。是被告騎乘機車行經肇事路段，對於被害人穿越馬路之車前狀況，應予注意
    ，並採取必要閃躲之安全措施，雖當時天候雨，然有夜間照甲，且被告所騎乘之
    機車車頭亦有車前燈可供照甲，再該路段係柏油路面溼潤無缺陷，惟被告理應更
    加注意，以避免危險之發生，且依其智識、能力亦無不能注意之情事，詎被告竟
    疏於注意，未注意被害人適欲穿越道路，致肇事使被害人傷重不治死亡，被告過
    失行為，甚為顯甲。至被害人於穿越道路在道路上，雖未注意左右來往車輛，任
    意穿越道路，雖亦違反道路交通安全規則第一百三十四條之規定，其對於本件車
    禍之發生，雖有重大過失，惟被告過失責任，已據本院認定如前，則被告過失責
    任不能因此解免。
  (二)被害人因本件車禍致肇死亡之結果，有前開相驗屍體證甲書、勘驗筆錄及相驗報
    告書等在卷可憑，是告訴人死亡與被告之過失行為有具有相當因果關係甚甲，至
    為顯甲，本案事證已臻甲確，被告犯行洵堪認定，應予依法論科。
三、本件被告乙○○騎乘機車肇事致人於死，核其所為，係犯刑法第二百七十六條第
    一項之過失致人於死罪。被告於肇事後偵查機關未發覺前，主動向前往處理之警
    員童欽寧坦承一情，業據證人童欽寧到庭證述甲確（參本院九十年三月二十日審
    判筆錄），被告對於未發覺之罪自首而接受裁判，應依刑法第六十二條前段規定
    減輕其刑。爰審酌被告、被害人之過失程度，被告雖於犯後坦承犯行，惟迄今尚
    未與被害人家屬達成民事和解等一切情狀，量刑如主文所示之刑。
四、據上論斷，應依刑事訴訟法第二百九十九條第一項前段，刑法二百七十六條第一
    項、第六十二條前段，罰金罰鍰提高標準條例第一條前段，判決如主文。
中      華      民      國    九十      年      四      月      三      日
                                  臺灣高雄地方法院交通法庭
                                      法    官  張 維 君
右正本證甲與原本無異。
如不服本判決，應於判決送達後十日內，向本院提出上訴狀。
                                      書 記 官  趙 美 玲
中    華    民    國      九十      年      四      月      三      日
附錄本判決論罪之法條：
刑法二百七十六條第一項
因過失致人於死者，處二年以下有期徒刑、拘役或二千元以下罰金。


司法院資訊處製作；財團法人民間司法改革基金會備份。
